【裁判字號】    95,上易,2185
【裁判日期】    951130
【裁判案由】    竊盜
【裁判全文】
臺灣高等法院刑事判決                95年度上易字第2185號
上  訴  人
即  被  告  甲○○
上列上訴人因竊盜案件，不服臺灣臺北地方法院95年度易字第18
61號，中華民國95年10月5日第一審判決（起訴案號：臺灣臺北
地方法院檢察署95年度偵字第13920號），提起上訴，本院判決
如下：
    主  文
上訴駁回。
    事實及理由
一、本案經本院審理結果，認第一審以上訴人即被告甲○○犯修
    正前刑法第三百二十條第一項之竊盜罪，檢察官於第一審行
    準備程序時逕行請求，於審判外進行協商，經當事人雙方合
    意且甲○○認罪，檢察官遂聲請第一審改依協商程序進行，
    第一審合議庭予以同意，並認為適宜由受命法官獨任進行協
    商程序而裁定改由受命法官獨任進行協商程序，判處被告甲
    ○○有期徒刑七月，並諭知易科罰金折算之標準為300元折
    算一日，認事用法及量刑均無不當，應予維持，並引用第一
    審判決書記載之事實、證據及理由（如附件）。
二、被告上訴意旨略以：本件竊盜案與被告於94年8月23日下午
    二時許，在○○○市○○區○○路二段六０六巷六號萬華醫
    院前竊取張美華所有、車牌號碼ＧＦＺ－四五三號重型機車
    具有連續關係，而94年8月23日竊案，業經臺北地方法院於9
    5年5月18日以95年度易更（一）字第5號判處被告有期徒刑伍
    月，如易科罰金，以佰元折算壹日確定在案，本件竊盜案
    應予免訴判決云云。惟查：
  (一)按連續犯之所謂出於概括犯意，必須其多次犯罪行為自始均
    在一個預定犯罪計劃以內，出於主觀上始終同一犯意之進行
    ，若中途另有新犯意發生，縱所犯為同一罪名，究非連續其
    初發的意思，即不能成立連續犯（最高法院七十年台上字第
    六二九六號判例）。
  (二)被告於前後兩案被訴之竊盜犯行，雖均係以自備之機車鑰匙
    竊取他人機車騎用，然而本件之犯罪時間為94年9月2日，與
    該確定判決認定之犯罪時間94年8月23日，已相隔長十日，
    參以被告於前案原審法院準備程序時，經檢察官詢問：「你
    是否平常就有看到車想騎就偷的習慣？還是真的有需要時才
    臨時起意？」時，被告亦回答：「有需要的時候才會臨時起
    意。」，以及「（九十四年八月二十三日下午二時間，你又
    為什麼需要騎機車？）因為那時候要去中壢平鎮找姑姑，我
    那時候住○○○市○○路那邊，身上剛好有機車鑰匙，就試
    試看。」等語（見前案原審卷第二十七頁）；而被告於前案
    臨時起意竊車去中壢平鎮找姑姑之際，要無可能預定計畫於
    十日後再行竊車供己駕駛作為代步之用就上開情節以觀，本
    件及上開確定判決被訴之犯罪事實，雖均係被告以自備機車
    鑰匙竊取他人機車使用，然均屬臨時起意而為，要難認被告
    之多次犯罪行為自始均在一個預定犯罪計劃以內，出於主觀
    上始終同一犯意之進行，而為連續犯，上訴意旨僅以本件竊
    盜案在已確定判決被訴之犯罪事實之後所犯，竊取機車之犯
    罪手段及作為交通工具使用之情形相同，而認本件犯行為前
    開確定判決效力所及，而應諭知免訴之判決，本件上訴為無
    理由，應予駁回。
三、據上論斷，應依刑事訴訟法第455條之11、第368條，判決如
    主文。
本案經檢察官呂丁旺到庭執行職務。
中    華    民    國    95    年    11    月    30    日
                  刑事第十八庭審判長法  官  溫耀源
                                    法  官  陳健順
                                    法  官  邱同印
以上正本證明與原本無異。
不得上訴。
                                    書記官  莊昭樹
中    華    民    國    95    年    11    月    30    日


司法院資訊處製作；財團法人民間司法改革基金會備份。
